臺灣高等法院刑事裁定
110年度抗字第974號
抗  告  人
即  受刑人  陳軍甫



上列抗告人因聲請定其應執行之刑案件，不服臺灣桃園地方法院
110年度聲字第1324號，中華民國110年5月24日第一審裁定（聲
請案號：臺灣桃園地方檢察署110年度執聲字第855號），提起抗
告，本院裁定如下：
    主  文
抗告駁回。
    理  由
一、原裁定意旨略以：本件受刑人即抗告人甲○○（下稱抗告人）
    所犯如附表所示之罪，分別經原審法院及臺灣新竹地方法院
    判處如附表所示之刑確定在案，有該判決書及本院被告前案
    紀錄表在卷可稽。又抗告人所犯如附表編號2至8、10所示之
    罪，均係於如附表編號1所示判決確定日即民國105年10月24
    日前為之；而附表編號9所示之罪，抗告人係於105年10月6
    日至105年10月24日期間為之，雖本罪行為終了時與附表編
    號1所示之罪之判決確定日均為105年10月24日，然依前揭說
    明，附表編號1所示之罪之判決係於105年10月24日晚間12時
    始告確定，是附表編號9所示之罪，自屬如附表編號1所示之
    罪裁判確定前所犯，且以原審法院為該案犯罪事實最後判決
    之法院，核與上開規定相符。而抗告人所犯如附表編號1、3
    、4、6、10所示，均為得易科罰金之罪，附表編號2、5、7
    至9所示者，均為不得易科罰金之罪，依刑法第50條第1項但
    書第1款之規定，固不得併合處罰，惟本件係檢察官依抗告
    人請求聲請定其應執行之刑，此有臺灣桃園地方檢察署依10
    2年1月23日修正之刑法第50條調查受刑人是否聲請定應執行
    刑調查表乙份附卷可考，原審法院審核認聲請人之聲請為正
    當，爰定其應執行之刑為應執行有期徒刑7年10月。至抗告
    人所犯如附表編號1至3、編號7至8之罪，雖曾經原審法院分
    別以106年度聲字第4547號裁定及107年度審訴字1378、1632
    號判決分別判處應執行有期徒刑3年4月、2年確定，然依上
    開說明，前定之執行刑當然失效，自應以其各罪宣告刑為基
    礎，定其執行刑。末按受刑人所犯為數罪併罰，其中之一罪
    雖得易科罰金，但因與不得易科之他罪合併處罰之結果，於
    定執行刑時，祇須將各罪之刑合併裁量，不得易科罰金合併
    執行（司法院大法官會議解釋釋字第144號解釋意旨參照）
    。是抗告人所犯如附表編號1、3、4、6、10所示之罪雖得易
    科罰金，但因與不得易科罰金之如附表編號2、5、7至9所示
    之罪合併處罰之結果，於定執行刑時，自不得諭知易科罰金
    ，併此敘明。至附表編號2所示之罪，有關併科罰金新臺幣5
    萬元部分，既無刑法第51條第7款所謂宣告多數罰金之情形
    ，即應併予執行，不生定應執行刑之問題，附此敘明等語。
二、抗告意旨略以：
  ㈠按刑法第51條數罪併罰明文規定「分別宣告其罪之刑，依下
    列各款定其應執行者」，其中第5款明定「宣告多數有期徒
    刑者，於各刑中之最長期以上，各刑合併之刑期以下，定其
    刑期」。
　㈡再按法律上屬於自由裁量事項，並非概無法律上之拘束，在
    法律上有其外部界限及內部界限，前者為法律之具體規定，
    使法院得以具體選擇為適當之裁判；後者則為法院秩序之理
    念所在，法院為裁判時，二者均不得有所逾越，在數罪併罰
    而有二裁判以上，定其應執行刑之案件，法院所為刑之酌定
    ，固屬自由裁量事項，然而對法律之內部界限及外部界限，
    均仍應受其拘束（最高法院97年度台抗字第513號判決意旨
    參照）。
　㈢又按刑法第56條連續犯之規定，業於94年2月2日修正公佈刪
    除，並於95年7月1日施行，而連續犯之所以廢除，係因實務
    界對於「同一罪名」認定過寬，所謂「概括犯意」經常可連
    續數年之久，且在採證上多於寬鬆，致過度擴張連續犯概念
    ，併案浮濫造成不公之現象，在修正後基於連續犯原為數罪
    之本質，及刑之公平原則，考量過去視為連續犯罪原則上應
    回歸數罪併罰之處罰，以藉此維護刑罰之公正性。再按法院
    就裁量權之行使，除不得逾越法律規定範圍之外部界限外，
    尚應受比例原則、公平正義原則之規定，謹守秩序之理性界
    限，體察法律之規範目的，使其結果實質正當，合於裁量之
    內部性界限，俾與立法本旨相契合，亦即必須符合所適用法
    律授權之目的並受法律秩序之理念、法律感情及慣性等規範
    ，且現階段之刑事政策非祇在實現以往之報應主義之觀念，
    尤重在教化功能（本院98年度抗字第634號裁定意旨參照）
    。　
　㈣實施新法以來，列舉各法院中對數罪所定應執行刑之裁判如
    抗告狀所示。抗告人所犯如附表所示各罪，其總刑期為8年4
    月，而經原審法院合併定應執行刑為7年10月，僅減少6個月
    ，已違反責任遞減原則、比例原則及罪刑相當原則，且觀諸
    臺中地方法院99年度易字第2067號、新竹地方法院98年度訴
    字第2109號，本院97年度上訴字第5195號、107年度抗字第1
    460號，上述各案於合併定應執行刑時均大幅減低，抗告人
    於本件卻未受合理寬減。又抗告人於短時間內多次犯詐欺罪
    ，且於案發後均坦承犯行，犯後態度應屬尚佳，犯罪情節亦
    非重大。又本案之詐欺罪時間緊密，連續犯規定刪除後，數
    罪併罰可能會有過重而不合理之情形，致刑罰輕重失衡，原
    裁定所定應執行刑未考量上情，而有過重之嫌，與罪刑相當
    性、罪責原則不符，亦有違刑罰經濟性原則，與社會法律感
    情有違。
　㈤按對於數罪併罰執行刑的宣告，學說及各國立法例有不同模
    式，原則上得區分為累加主義、吸收主義及限制加重主義。
    人生絕非單純的加法，顯而易見這是對行為人極度不利的一
    種方式。原則上應該已經沒有採取累加主義的國家。我國立
    法例就是原則上採限制加重主義，例外採取吸收主義，除技
    術上必須採取吸收主義，刑罰對受刑人最直接的意義就是生
    理即心理的痛苦。對於數罪之執行刑不採取算數式的累加，
    理由就在於「責任原則」。由於人的資源（生命、財富、體
    力、耐心以及快樂的能力）是有限的，刑罰的增加，對於一
    個人的意義並不是如同數字關係上的相加，而是對於一個人
    的生命的質的改變。5年加5年就數字而言固然是等於10年，
    但是實際上，後面的5年很可能就是使一個人完全無法再融
    入社會生活的5年，很可能是使一個人對自己完全絕望的5年
    ，甚至也很可能是結束生命的五年，以致於根本改變了刑罰
    的種類，質言之，其刑罰所帶來的實際痛苦並不合於衡平原
    則。
　㈥按刑事審判旨在實現刑罰權之分配的正義，故法院對有罪被
    告之科刑，應符合罪刑相當原則，使輕重得宜，罰當其罪，
    以契合社會之法律感情，此於定應執行刑上亦有其適用（最
    高法院95年台上字第1779號判決意旨參照）。各級法院在定
    應執行刑時，應考慮人之生命有限，如以實質累加之方式定
    應執行刑，則處罰之刑度將超過其不法之內涵而違反罪責原
    則。故罪刑相當原則在多數犯罪定刑之情形時，應要有責任
    遞減原則之適用，方符法律正義。復法律上屬於自由裁量之
    事項，並非概無律法拘束。法院就自由裁量權之行使，除不
    得逾越法律所規定範圍之外部性界限外，尚應受比例原則、
    公平正義原則之規範，謹守法律秩序之理念，體察法律之規
    範目的，使其結果實質相當，俾與立法本旨相契合（最高法
    院100年台上字第5342號判決意旨參照）。且我國當前乃採
    寬嚴並進之刑事政策期以有效壓制犯罪，維護社會秩序。另
    一方面對於危害社會較輕微之犯罪或有改善可能之犯罪，則
    採取輕微緩和之刑事政策，而不採傳統應報主義之觀念，而
    著重在矯治與教化之功能。
　㈦抗告意旨指摘原裁定所定應執行刑顯有過重等語，應為有理
    由，並請鈞院審酌抗告人犯罪之性質、犯罪期間、法定刑度
    等犯罪情節。對於此類前後多次，犯罪期間相距僅數日或月
    餘，依社會通念，應可認係基於一個意思決定所為具有反覆
    性、延續性之犯罪行為，實務上已有最高法院之決議，數罪
    併罰論處，法院於定應執行刑時，基於罪罰相當之原則，以
    適度調減執行刑之方式，以符比例原則，經過充分評價所宣
    告之執行刑，必須符合罪責相當原則，這也是比例原則之要
    求。
　㈧應執行之合併刑，亦屬二種特別的量刑過程，故其考量結果
    ，並非單純表示一種數罪，數罪刑度的總合而已，而是出於
    同一行為人人格的流露，所以學理上可謂是一種總體概念，
    而有其獨立的意義，合併刑的宣告，則屬一種就犯罪人本身
    與其所犯之各種罪的總合判斷，法制上德國刑法第54條第1
    項第3款明文規定，「定併合刑時，應就犯罪人本身與各犯
    罪綜合審酌之」我國法上雖無此明文，但處理上亦有其適用
    ，言中之應執行刑宣告，並非在法定範圍之內，由法官自由
    裁量，法官在考量時，應注意行為人從其犯數罪所反映的人
    格特性與考量刑法之相關刑事政策妥為宣告（蘇俊雄大法官
    就有期徒刑之應執行問題此見）。再按刑法第50條數罪併罰
    所規定之定執行刑模式，是保證充分評價與不過度評價之方
    法，從第50條各款之規定觀之，可知無期徒刑不能變成死刑
    ，有期徒刑不能形同無期徒刑，以有期徒刑為例，如果有期
    徒刑之執行過長，即與無期徒刑無異，會變成過度評價；再
    者，國家使用刑罰懲罰或矯治犯罪，必須考慮手段之效益，
    使用過度之刑罰，會使邊際效益遞減，未必能達到目的，卻
    造成犯罪管理之過度花費，這正是刑罰經濟之思考；在上述
    雙重意義之下，數罪合併定執行刑之制度，不是技術問題，
    內部功能是依據罪責相當原則，進行充分而不過度評價，外
    部功能則是實現刑罰經濟之功能（參酌許玉秀大法官就司法
    院大法官會議第662號解釋之協同意見書）。簡言之，基於
    罪刑相當原則，在多數犯罪定其應執行刑之情形，應有責任
    遞減原則之適用，而此處的責任遞減，絕非如司法實務過往
    理解的操作方式，例如加一罪執行刑象徵減一月，加二罪執
    行刑減二月等模式，而是重在對犯罪人本身及所犯個罪之情
    況綜合審酌。換言之，法院應考量行為人從其犯數罪間所反
    映的人格特性，並實現刑罰經濟的功能，尤其刑罰的兩大目
    的：應報與預防的調和。
　㈨再就本件裁定之實體面而言，原審依檢察官聲請，以抗告人
    所犯附表之罪，合於定應執行刑之規定，合併定其應執行刑
    為有期徒刑7年10月，從形式上觀察固未逾越刑法第51條第5
    款所定之法律外部界限，惟從抗告人就其所犯之罪刑細觀，
    其犯罪時之目的、動機及手段幾近相同，犯罪時間亦相當接
    近，雖自刑法第56條連續犯規定刪除並於95年7月1日施行一
    罪一罰後，其犯行已無再行適用該法，惟就司法實務面而言
    ，不謂其犯行應可視為同一種行為態樣、時間觀察，既定其
    應執行刑為7年10月，顯不利於抗告人，難謂與上開內部界
    限之法律目的及刑法公平性無違，且原裁定亦未說明有何為
    此裁定之特殊情由，致實質上抗告人因原審犯行所受處罰將
    遠高於同類型之被告，受裁判上一罪之裁定而有予以酌減之
    情事，其裁量權之行使應非妥適，就此抗告人懇請鈞院就本
    案抗告人之人格特性及犯罪目的、動機、手段程度、犯後態
    度、所生之危害及當時所處環境背景等綜合判斷，准予撤銷
    原裁定，給予抗告人較為適法並合情理的法律評價。
　㈩綜上所陳，抗告人特呈抗告書狀於鈞院，懇求本著至公至正
    、悲天憫人之心，給予抗告人一個合理公平的裁定，以諸長
    官對法律的專業與多年為司法人員經驗法則為基礎而言，肯
    定對其上論瞭然於胸，請給予抗告人悔改向善之機會，予以
    抗告人從輕最有利於抗告人之裁定，讓抗告人能早日重返社
    會，盡為人子孫之孝道，也請體恤抗告人家中阿嬤已年邁，
    深怕此次入獄服刑會留下難以挽回之遺憾，抗告人定會珍惜
    重獲自由之可貴，努力工作，回饋社會，絕不再做出任何違
    法之行為，懇請給予從輕量刑之機會云云。
三、按裁判確定前犯數罪者，併合處罰之。但有下列情形之一者
    ，不在此限：一、得易科罰金之罪與不得易科罰金之罪。二
    、得易科罰金之罪與不得易服社會勞動之罪。三、得易服社
    會勞動之罪與不得易科罰金之罪。四、得易服社會勞動之罪
    與不得易服社會勞動之罪。前項但書情形，受刑人請求檢察
    官聲請定應執行刑者，依第51條規定定之。又數罪併罰，有
    二裁判以上者，依刑法第五十一條規定，定其應執行刑；數
    罪併罰，分別宣告其罪之刑，依下列各款定其應執行者：宣
    告多數有期徒刑者，於各刑中之最長期以上，各刑合併之刑
    期以下，定其刑期。但不得逾三十年。刑法第50條、第53條
    、第51條第5款分別定有明文。次按數罪併罰之定應執行之
    刑，係出於刑罰經濟與責罰相當之考量，並非予以犯罪行為
    人或受刑人不當之利益，為一種特別的量刑過程，相較於刑
    法第57條所定科刑時應審酌之事項係對一般犯罪行為之裁量
    ，定應執行刑之宣告，乃對犯罪行為人本身及所犯各罪之總
    檢視，除應考量行為人所犯數罪反應出之人格特性，並應權
    衡審酌行為人之責任與整體刑法目的及相關刑事政策，在量
    刑權之法律拘束性原則下，依刑法第51條第5款之規定，採
    限制加重原則，以宣告各刑中之最長期為下限，各刑合併之
    刑期為上限，但最長不得逾30年，資為量刑自由裁量權之外
    部界限，並應受法秩序理念規範之比例原則、平等原則、責
    罰相當原則、重複評價禁止原則等自由裁量權之內部抽象價
    值要求界限之支配，使以輕重得宜，罰當其責，俾符合法律
    授與裁量權之目的，以區別數罪併罰與單純數罪之不同，兼
    顧刑罰衡平原則。個案之裁量判斷，除非有全然喪失權衡意
    義或其裁量行使顯然有違比例、平等諸原則之裁量權濫用之
    情形，即不得任意指其為違法（參照最高法院100年度臺上
    字第314號裁定意旨）。是對於定應執行刑之案件，法院所
    為刑之酌定，本屬自由裁量事項，倘未逾法定裁量範圍（即
    各刑中之最長期以上、各刑合併之刑期以下之法定範圍內）
    ，即難謂其職權之行使有違誤。
四、經查：
  ㈠本件抗告人因毀棄損壞等案件，分別經原審法院及臺灣新竹
    地方法院先後判處如附表所示之刑（其中附表編號5所示之
    偵查機關年度案號應為107年度，原裁定誤載為105年度，應
    予更正），均經分別確定在案，有卷附各該刑事判決書、本
    院被告前案紀錄表在卷可查（見110年度執聲字第855號卷，
    下稱執聲卷，第15至101頁、本院卷第37至58頁）。又如附
    表編號1至10所示數罪，兼有得易科罰金之罪與不得易科罰
    金之罪，合於刑法第50條第1項但書第1款之情，抗告人已依
    同條第2項規定，請求檢察官聲請定應執行刑，有抗告人簽
    署之臺灣桃園地方檢察署依102年1月23日修正之刑法第50條
    調查受刑人是否聲請定應執行刑調查表附卷可證（見執聲卷
    第3頁），檢察官據此聲請最後事實審之原審法院定其應執
    行之刑，原審法院認其聲請為正當，依刑事訴訟法第477條
    第1項，刑法第53條、第51條第5款、第50條第2項等規定，
    以抗告人所犯如附表所示10罪之宣告刑為基礎，於各罪所處
    有期徒刑中之最長期（即附表編號2所示有期徒刑3年2月）
    以上，各宣告刑總合之刑期（即有期徒刑9年6月）以下之外
    部界限，兼衡附表編號1至3、7至8所示之罪曾經分別定應執
    行刑為有期徒刑3年4月、2年（見執聲卷第9至13頁、第73頁
    、本院卷第42、45頁），另與附表編號4至6、9至10所示其
    他罪刑相加總合為8年4月之內部界限上限，裁定其應執行刑
    為有期徒刑7年10月。自形式上觀察，原裁定並未踰越刑法
    第51條第5款所定界限，且無明顯失衡或有違比例、平等原
    則之情，核屬法院裁量職權之適法行使，經核並無違誤。
　㈡查本件抗告人於104、105年間一再犯詐欺案件，並犯傷害、
    毀損他人物品罪，更違反槍砲彈藥刀械管制條例等罪，顯然
    輕忽法律，未能深切悔改其犯行，漠視法令禁制，自不宜給
    予過度刑罰優惠，且以抗告人犯罪整體歷程觀之，犯罪時間
    亦有間隔，兼衡抗告人犯上開數罪所反映的人格特性、所犯
    數罪中有屬相同之犯罪類型，於併合處罰時，其責任非難重
    複之程度、實現刑罰經濟之功能，暨數罪對法益侵害之加重
    效應等總體情狀綜合判斷，核原裁定在內、外部界限之間，
    就抗告人所犯如附表所示之罪，定其應執行之刑為有期徒刑
    7年10月，難謂有何違背罪責相當、重複評價禁止原則及裁
    量濫用之情事，亦無違反比例、平等原則及責任遞減原則，
    或認與社會法律情感相違之情，並無過重情形，況附表編號
    1至3、7至8之罪除曾定應執行刑而酌減其刑度外，原裁定就
    附表所示數罪，於本件定執行刑時再予酌減6月之刑度，已
    屬優惠。是抗告意旨猶稱本件詐欺犯行，前後多次，犯罪期
    間相距僅數日或月餘，依社會通念，應可認係基於一個意思
    決定所為具有反覆性、延續性之犯罪行為，應審酌抗告人犯
    罪之性質、犯罪期間、法定刑度等犯罪情節，酌定更低之刑
    度，否則違反罪刑相當原則與平等原則之要求云云，自非可
    採。
　㈢按刑法於94年2月2日修正公布，刪除第56條所定連續犯之規
    定，自95年7月1日施行。依該第56條修正理由之說明謂：對
    繼續犯同一罪名之罪者，均適用連續犯之規定論處，不無鼓
    勵犯罪之嫌，亦使國家刑罰權之行使發生不合理之現象、基
    於連續犯原為數罪之本質及刑罰公平原則之考量，爰刪除有
    關連續犯之規定等語，即係將本應各自獨立評價之數罪，回
    歸本來就應賦予複數法律效果之原貌。因此，抗告意旨辯以
    連續犯規定刪除後，數罪併罰可能會有過重而不合理之情形
    ，致刑罰輕重失衡，原裁定有過重之嫌云云，顯係其對一罪
    一罰之立法意旨實有誤會，自非可採。
　㈣抗告人固指稱抗告狀所舉其他法院之裁判案件，其定應執行
    刑時均大幅減低，抗告人於本件卻未受合理寬減云云。惟按
    數罪併罰之定應執行刑，個案之裁量判斷，除非有全然喪失
    權衡意義或其裁量行使顯然有違比例、平等諸原則之裁量權
    濫用之情形，否則縱屬犯罪類型雷同，仍不得將不同案件裁
    量之行使比附援引為本案之量刑輕重比較，以視為判斷法官
    本於依法獨立審判之授權所為之量刑裁奪有否裁量濫用之情
    事。此與所謂相同事務應為相同處理，始符合比例原則與平
    等原則之概念，迥然有別（最高法院100年台上字第733號判
    決要旨參照）。況執行刑之酌定，尤無必須按一定比例、折
    數衡定之理，故無從引用他案酌定應執行刑之比例，作為原
    裁定酌定之刑是否適法之判斷基準。是抗告人此部分之抗告
    意旨，自無理由，亦非可採。
　㈤至抗告意旨稱抗告人於案發後均坦承犯行，犯後態度應屬尚
    佳，犯罪情節亦非重大，又家中阿嬤已年邁，深怕此次入獄
    服刑會留下難以挽回之遺憾，並請考量抗告人人格特性及犯
    罪目的、動機、手段及犯後態度等，給予從輕量刑之裁定等
    節，亦非判決確定後定應執行刑法院所應審酌之事項，故抗
    告人上開所指，亦屬無據。
　㈥綜上，原審所為本件定應執行刑之裁定，核無不合。抗告人
    提起抗告所執前開情詞，指摘原裁定不當，為無理由，應予
    駁回。
五、據上論斷，應依刑事訴訟法第412條，裁定如主文。
中　　華　　民　　國　　110 　年　　7 　　月　　14　　日
                  刑事第二十五庭審判長法  官  邱滋杉
                                      法  官  文家倩
                                      法  官  黃翰義
以上正本證明與原本無異。
如不服本裁定，應於收受送達後五日內向本院提出抗告狀。
                                      書記官  邱鈺婷
中　　華　　民　　國　　110 　年　　7 　　月　　20　　日
附表：　　　
編號  1 2         3 罪名  傷害 槍砲彈藥刀械管制條例 毀棄損壞 宣告刑  有期徒刑3月，如易科罰金，以新臺幣1千元折算1日 有期徒刑3年2月，併科罰金新臺幣5萬元 有期徒刑5月，如易科罰金，以新台幣1千元折算1日 犯罪日期  104年9月24日 104年間某時至105年2月4日 105年5月17日 偵查（自訴）機關年度案號  臺灣桃園地方檢察署104年度偵字第 26710號 臺灣桃園地方檢察署105年度偵字第 4120號 臺灣桃園地方檢察署105年度偵字第 12742號 最後事實審 法院 臺灣桃園地方法院 臺灣桃園地方法院 臺灣桃園地方法院  案號 105年度桃簡字第 862號 105年度訴字第354號 106年度審簡字第 388號  判決日期 105年9月30日 105年10月25日 106年5月22日 確定判決 法院 同上 同上 同上  案號 同上 同上 同上  確定日期 105年10月24日 106年3月13日 106年6月21日 
　　　
編號  4 5         6 罪名  毀棄損壞 詐欺 幫助詐欺取財 宣告刑  有期徒刑3月，如易科罰金，以新台幣1千元折算1日 有期徒刑1年4月 有期徒刑2月，如易科罰金，以新台幣1千元折算1日 犯罪日期  105年5月11日 105年8月初某日至105年9月21日 105年7月7日前某日至105年7月11日 偵查（自訴）機關年度案號  臺灣桃園地方檢察署105年度偵字第12386號、第23121號 臺灣新竹地方檢察署107年度偵字第2495號、第2496號 臺灣桃園地方檢察署106年度偵緝字第2844號 最後事實審 法院 臺灣桃園地方法院 臺灣新竹地方法院 臺灣桃園地方法院  案號 107年度簡字第83號 107年度訴字第272號 107年度桃簡字第 1260號  判決日期 107年3月9日 107年5月31日 107年7月10日 確定判決 法院 同上 同上 同上  案號 同上 同上 同上  確定日期 107年4月9日 107年5月31日 107年8月6日 
　　　　　　　　
編號  7 8        9 罪名  詐欺 詐欺 詐欺 宣告刑  有期徒刑1年4月 有期徒刑1年4月 有期徒刑1年1月 犯罪日期  105年9月21日至 105年10月7日 105年9月12日至 105年9月14日 105年10月6日至 105年10月24日 偵查（自訴）機關年度案號  臺灣桃園地方檢察署105年度偵字第 28150號、107年度偵字第799、21708號  臺灣桃園地方檢察署107年度少連偵字第106、107號、108年度偵字第12418號 最後事實審 法院 臺灣桃園地方法院  臺灣桃園地方法院  案號 107年度審訴字第1378、1632號  108年度審訴字第 718、884號  判決日期 107年10月26日  109年1月8日 確定判決 法院 同上  同上  案號 同上  同上  確定日期 107年11月26日  109年2月25日 

編號  10 （以下空白） （以下空白） 罪名  毀棄損壞   宣告刑  有期徒刑2月，如易科罰金，以新台幣1千元折算1日   犯罪日期  105年4月19日   偵查（自訴）機關年度案號  臺灣桃園地方檢察署107年度調偵字第4號、107年度調偵緝字第22號   最後事實審 法院 臺灣桃園地方法院    案號 108年度訴字第139、310號    判決日期 109年11月18日   確定判決 法院 同上    案號 同上    確定日期 109年12月28日